# 关于长期股权投资的核算

提问人：198006wei 时间：2016-06-13 11:57:28
例：A和B公司投资C公司，A公司占65%，B公司占35%，A和B公司无关联关系。现A公司将C公司委托B公司经营，期限 25 年，每年10 万，共计 250 万，一次性付清。A公司不再享有这期间C公司的收益权。问题： 1 、A公司是否应将对C公司的投资纳入长期股权投资核算，如果不是应在什么科目核算？ 2 、A公司应对 250 万的委托经营收益，是否在投资收益核算，还是在其他业务收入中核算。 个人意见：A公司对C公司的投资在其他非流动资产中核算，而 250 万的收益应在其他业务收入进行核算。 非常感谢！

回答人：chenyiwei
1 、如果在托管期间，A不再对C具有控制、共同控制、重大影响的，则建议作为可供出售金融资产核算，合并报表层面按丧失控制权进行合并处理（合并报表准则第五十条）； 2 、这是让渡 25 年收益权和管理权的对价，鉴于这并非日常活动，还是建议在投资收益中核算。

提问人：心海拂清风 时间：2016-06-13 22:49:53
陈老师，在投资收益和其他业务收入核算的区别就是非常与非日常活动？还有别的标准吗？有人理解投资收益在利润表营业利润之前，也算作日常营业活动，投资性房地产收入在其他业务活动核算的理由是什么呢？谢谢！

回答人：chenyiwei
投资收益这个概念实际上是日常收入（利息、股利）和资产处置损益的混合物，其定义主要是从收益的来源而言的，这种分类在早期一般企业投资不多的情况下是可以的，现在就有些不合时宜了，例如此处的与收入的区分问题。